Inventaris van het archief van de Onder-prefect en Districtscommissaris van het arrondissement Leiden, (1808) 1812-1813 (1815)
Nationaal Archief, Den Haag
- ARCHIEF VAN DE ONDER-PREF ECT VAN HET ARRONDISSEMENT LEIDEN, (1808) 1812 - 1813 (1815), I.
  - BIJZONDER
    - Maatschappelijke zorg, J.
      - Staten van aantallen armen in de gemeenten en maatregelen voor hun onderhoud; met begeleidende schrijvens, 1812; 171; 1 omslag
      - Stukken betreffende bijstand aan noodlijdende proveniers te Noordwijk, 1812; 172; 4 stukken
      - Brieven van maires betreffende de afwezigheid van stichtingen van weldadigheid in hun gemeenten, bestuurd door bijzondere genootschappen, 1812; 173; 1 omslag
      - Brieven van maires betreffende het ontbreken van Franse fondsen bij instellingen van weldadigheid in hun gemeenten, 1812; 174; 1 omslag
      - Staten van weesjongens tussen 11 en 25 jaar oud in verband met de werving van pupillen voor de garde imperiale; met begeleidende schrijvens, 1812; 175; 1 pak
      - Staat van weesjongens van 16 jaar en ouder in het arrondissement; met bijlage en begeleidend schrijven, 1812; 176; 1 katern en 2 stukken
      - Stukken betreffende de verplaatsing van het Waalse weeshuis te Leiden, 1812; 177; 4 stukken
      - Stukken betreffende schenkingen bij testament aan de armen, 1812 - 1813; 178; 1 pak
      - Brieven en staten van uitdeling van soep en dergelijke aan de armen en de inzameling van geld daarvoor, 1812 - 1813; 179; 1 omslag
      - Brieven en staten van geldleningen door instellingen van weldadigheid op effecten, 1813; 180; 1 omslag
      - Staten van commissionairs van banken van lening; met begeleidende schrijvens, 1813; 181; 1 omslag
      - Brieven en staten van in de gemeenten aanwezige artsen voor de armen, 1813; 182; 1 omslag
    - Militaire zaken, K.
      - Conscriptie en remplacering, 1.
        - Trekkingslijsten van de lichtingen 1808 - 1810 per kanton, met uitgebreide persoonsgegevens, 1811 - 1812; 183-185; 12 katernen
          - Lichting 1808, 1811, 183; 2 katernen
          - Lichting 1809, 1811, 184; 5 katernen
          - Lichting 1810, 1812, 185; 5 katernen
        - Stukken betreffende individuele dienstplichtigen, 1812 - 1813; 186; 1 omslag
        - Brieven van maires en staten van vrijwillige dienstneming, 1812 - 1813; 187; 1 pak
        - "Conscriptielijsten ", alfabetische staten van lotelingen van de lichtingen 1811 - 1813; met begeleidende schrijvens, 1812 - 1813; 188-190; 3 pakken
          - Lichting 1811, 188
          - Lichting 1812, 189
          - Lichting 1813; met begeleidende schrijvens, 190
        - Register van akten van plaatsvervanging van lotelingen voor de lichtingen 1810 - 1813, 1812 - 1813; 191; 1 band
      - Desertie, 2.
        - Stukken betreffende de opsporing van deserteurs, 1812 - 1813; 192; 1 omslag
      - Onderhoud en vervoer, 3.
        - Stukken betreffende de aanhouding van krijgsgevangenen, 1812 - 1813; 193; 1 omslag
        - Stukken betreffende door de gemeenten aan de Keizer aangeboden paarden en ruiters, 1813; 194; 1 pak
        - Stukken betreffende voor de artillerie te leveren trekpaarden, 1813; 195; 1 omslag
        - Staat van kosten, te maken voor militairen op doortocht, 1813; 196; 1 stuk
        - Brief van de maire van Leiden betreffende de weigering van professor Mielle te betalen voor de inkwartiering van militairen elders, 1813; 197; 1 stuk
      - Korpsen, 4.
        - "Garde d'honneur", a.
          - Staten van voor de regimenten van de "Garde d'honneur" geschikte personen, 1813; 198; 1 omslag
        - "Garde nationale", b.
          - Registers van mannen van 20 tot 60 jaar, die krachtens decreet van 5 april 1813 in de Nationale garde kunnen dienen; met begeleidende schrijvens, 199-201; 2 pakken, 1 deel, 5 katernen en 8 stukken
            - Ter Aar - Leiden, leeftijd 20 - 40 jaar; met begeleidende schrijvens, 199; 1 deel, 5 katernen en 8 stukken
            - Leiderdorp - Zoeterwoude, leeftijd 20 - 40 jaar; met begeleidende schrijvens, 200
            - Leeftijd 40 - 60 jaar, 201
          - Staten van loting voor kompagnieën van de Nationale garde, 1813; 202; 1 pak
          - Registers van signalementen van dienstplichtigen en hun vervangers voor de Nationale garde; met alfabetische index, 1813; 203-204; 4 delen en 1 stuk
            - Eerste cohort, tweede compagnie grenadiers, 203; 2 delen
              In tweevoud.
            - Eerste cohort, derde compagnie jagers, 204; 2 delen en 1 stuk
          - Stukken betreffende remplacering van dienstplichtigen voor de Nationale garde, 1813; 205; 1 omslag
          - Stukken betreffende de benodigde kleding voor opgeroepenen voor de Nationale garde, 1813; 206; 1 omslag
          - Brieven betreffende individuele dienstplichtigen voor de Nationale garde, 1813; 207; 1 omslag
          - Brief van O.Z. van Sandick, commandant te Leiden, betreffende zijn uitnodiging bij de feestelijkheden ter gelegenheid van de vorming van de Nationale garde, 1813; 208; 1 stuk
      - Overige militaire zaken, 5.
        - Brieven van maires en staten van de aanwezigheid van gepensioneerde militairen in hun gemeenten en de toekenning van pensioenen, 1812 - 1813; 209; 1 omslag
        - Stukken betreffende de werving van werklieden en ambachtslieden voor het Grote leger, 1813; 210; 1 omslag
        - Stukken betreffende de levering van arbeiders voor de fortificatiewerken te Den Helder, 1813; 211; 1 omslag
    - Onderwijs, L.
      - Stukken betreffende de vestiging van een lyceum in het Oudemanhuis te Leiden, 1812; 212; 4 stukken
      - Stukken betreffende aankoop van en mogelijke afbraak van gebouwen van de universiteit van Leiden, 1812; 213; 9 stukken
      - Brieven van maires betreffende kandidaten voor de opleiding tot schaapherder, 1812; 214; 1 omslag
      - Staten van hoofden van scholen en kostscholen en onderwijzers met gegeven lessen; met begeleidende schrijvens, 1812 - 1813; 215; 1 omslag
      - Staat van de lagere school te Hillegom; met begeleidend schrijven, 1813; 216; 2 stukken
      - Brieven en staten van onderwijzers, verbonden aan lagere scholen, 1813; 217; 1 omslag
      - Staten van betaling van onderwijzers, verbonden aan lagere scholen; met begeleidende schrijvens, 1813; 218; 1 omslag
      - Brieven van maires betreffende onderwijs door schoolmeesters in het Frans, 1813; 219; 1 omslag
      - Brieven betreffende achterstallige betaling van D. van der Sloot, onderwijzer te Aarlanderveen, 1813; 220; 7 stukken
      - Stukken betreffende bekostiging van middelbare scholen, 1813; 221; 4 stukken
      - Brieven van maires betreffende abonnering op het tijdschrift "Bijdragen tot het onderwijs en opvoeding", 1813; 222; 1 omslag
      - Brieven betreffende achterstallige betaling van rechten door onderwijzers en leerlingen aan de keizerlijke universiteit, 1813; 223; 1 omslag
    - Openbare orde en veiligheid, M.
      - Bekendmakingen door maires van sluiting van kroegen en herbergen en van de verplichting na 22.00 uur een lantaarn te dragen; met begeleidende schrijvens, 1812; 224; 1 omslag
      - Brieven van maires betreffende de afwezigheid van reglementen voor schaatsers in hun gemeenten, 1812; 225; 1 omslag
      - Stukken betreffende het nemen van maatregelen tegen brand, 1812 - 1813; 226; 1 omslag
      - Reglementen voor de politie op het platteland; met begeleidende schrijvens, 1812 - 1813; 227; 1 omslag
      - Brieven betreffende vergunningen voor wapens, bestemd voor de jacht en het buskruit daarvoor, 1812 - 1813; 228; 3 stukken
      - Stukken betreffende veldwachters, 1812 - 1813; 229-233; 1 pak, 2 omslagen en 10 stukken
        - Brieven van de maires van Hillegom en Sassenheim betreffende de organisatie der veldwachters in het departement, 1812, 229; 2 stukken
        - Stukken betreffende de aanstelling van veldwachters, 1812, 230; 1 omslag
        - Stukken betreffende de bewapening der veldwachters, 1812, 231; 8 stukken
        - Stukken betreffende aantallen veldwachters in de gemeenten en hun betaling, 1812 - 1813, 232; 1 pak
        - Brieven van maires en staten van het functioneren der veldwachters, 1813, 233; 1 omslag
      - Stukken betreffende bewapening en functioneren van de burgerwacht, 1812 - 1813; 234; 3 stukken
      - Stukken betreffende de viering van de verjaardag van de keizer op 15 augustus, 1812 - 1813; 235; 1 omslag
      - Brief van de maire van Aarlanderveen betreffende instelling en functioneren van de nachtwacht in zijn gemeente, 1813; 236; 1 stuk
      - Staten van de aanwezigheid van geweren en andere wapens in de gemeenten; met begeleidende schrijvens, 1813; 237; 1 omslag
      - Stukken betreffende de aankoop van gehouwen voor de huisvesting van de politie, 1813; 238; 1 omslag
      - Rapporten van maires betreffende opstootjes dan wel rust in hun gemeenten in april, 1813; 239; 1 omslag
      - Brief van de prefect betreffende onderschepping van Engelse propaganda te Noordwijk, 1813; 240; 1 stuk
      - Brieven van maires betreffende de viering van de zege van de keizer bij Dresden, 1813; 241; 1 omslag
      - Brieven van maires betreffende rust in hun gemeenten in november, 1813; 242; 1 omslag
    - Verkeer en waterstaat, N.
      - Staten van beurtschepen en hun diensten; met begeleidende schrijvens, 1812; 243; 1 omslag
      - Stukken betreffende de aanwezigheid van veren en tollen in de gemeenten en hun tarieven, 1812; 244; 1 omslag
      - Brief van de maire van Sassenheim betreffende noodzakelijk herstel van de brug over de Zandsloot in Voorhout, 1812; 245; 1 stuk
      - Brieven van maires en staten van de aanwezigheid van vervoer per rijtuig, wanneer de kanalen bevroren zijn, 1812 - 1813; 246; 1 omslag
      - Stukken betreffende de toestand van wegen in het arrondissement, 1813; 247; 6 stukken
      - Stukken betreffende de aanbesteding van werken aan bruggen en wegen, 1813; 248; 1 omslag
    - Volksgezondheid, O.
      - Stukken betreffende de aanleg van begraafplaatsen in de gemeenten, 1812 - 1813; 249; 1 pak
      - Brieven van maires en staten van vaccinaties in de gemeenten, 1812 - 1813; 250; 1 pak
      - Brieven van maires betreffende negatieve inschrijvingen voor de "Société maternelle", 1812 - 1813; 251; 1 omslag
      - Staten van doofstommen, blinden en geesteszieken in de gemeenten; met begeleidende schrijvens, 1812 - 1813; 252; 1 omslag
      - Staten van artsen, chirurgen, vroedvrouwen, drogisten en kruidendokters in de gemeenten; met begeleidende schrijvens, 1813; 253; 1 omslag
      - Brieven van maires betreffende examinering van artsen, chirurgijns, kruidendokters en apothekers, 1813; 254; 4 stukken
      - Staat van het krankzinnigengesticht te Leiden; met begeleidend schrijven, 1813; 255; 2 stukken
- ARCHIEF VAN DE DISTRICTSCOMMISSARIS VAN HET ARRONDISSEMENT LEIDEN, 1813 - 1815, II.
  - ALGEMEEN
    - Ingekomen stukken, 1813 - 1815; 256-263; 8 pakken
      Op 28 februari was het commissariaat opgeheven maar bleef de voormalige commissaris aan als kolonel van de landstorm.
      - 1813 dec 5 - 31, nrs. 1 - 190, 256
      - 1814 jan 1 - feb 9, nrs. 191 - 479, 257
      - 1814 feb 10 - mrt 11, nrs. 484 - 821, 258
      - 1814 mrt 12 - mei 7, nrs. 823 - 1233, 259
      - 1814 mei 8 - jul 15, nrs. 1234 - 1513, 260
      - 1814 jul 16 - aug 5, nrs. 1518 - 1749, 261
      - 1814 aug 6 - okt 5, nrs. 1750 - 1964, 262
      - 1814 okt 8 - dec, nrs. 1965 - 2109 1815 jan - apr 16, nrs. 2110 - 2223, 263
    - Agenda's van ingekomen stukken, 1813 - 1815; 264-265; 2 delen
      - 1813 dec 5 - 1814 feb 27, nrs. 1 - 685, 264
      - 1814 feb 27 - 1815 apr 16, nrs. 686 - 2223, 265
    - Gerubriceerde agenda van ingekomen stukken, 1813 - 1815; 266; 1 deel
    - Kopieboeken van uitgaande brieven, 1813 - 1815; 267-271; 5 delen
      - 1813 dec 5 - 31, nrs. 1 - 118, 267
      - 1814 jan 1 - feb 14, nrs. 119 - 409, 268
      - 1814 feb 14 - jun 25, nrs. 410 - 1114, 269
      - 1814 jun 25 - sep 5, nrs. 1115 - 1363, 270
      - 1814 sep 5 - dec, nrs. 1364 - 1643 1815 jan - apr 16, nrs. 1644 - 1745, 271
    - Ingekomen vertrouwelijke brieven, 1814; 272; 1 omslag
    - Agenda van ingekomen vertrouwelijke brieven, 1814; 273; 1 katern
    - Kopieboek van uitgaande vertrouwelijke brieven, 1814; 274; 1 katern
  - BIJZONDER
    - Belastingen, A.
      - Register van talons van kwitanties voor ontvangers van belastingen wegens hun stortingen in de Centrale kas, 1813 dec 8 - 1815 jan 7; 58; 1 deel
      - Staten en brieven van burgemeesters betreffende afgebroken gebouwen in verband met de belasting, 1814; 275; 1 omslag
      - Processen verbaal van de ontvangst der rollen van de directe belastingen door burgemeesters; met begeleidende schrijvens, 1814; 276; 1 omslag
      - Stukken betreffende de invordering der directe belastingen, 1814; 277; 1 omslag
      - Begeleidingsbrieven van controleurs der directe belastingen bij de toezending van staten van de patenten, 1814; 278; 1 omslag
      - Stukken betreffende teruggave van impost aan instellingen van weldadigheid, 1814; 279; 1 omslag
      - Stukken betreffende de voordracht van kandidaten voor de functie van zetter der directe belastingen voor 1815, 1814; 280; 1 omslag
    - Bestuur, B.
      - Processen verbaal van de inhuldiging van prins Willem van Oranje Nassau als souverein vorst; met begeleidende schrijvens, 1813; 281; 1 omslag
      - Stukken betreffende de vrijwillige giften uit de gemeenten voor de uitrusting van ruiters en infanteristen, 1813 - 1814; 282; 1 pak
      - Brieven van burgemeesters betreffende de confiscatie van Franse eigendommen, 1814; 283; 1 omslag
      - Brieven van burgemeesters met opgave van gebouwen, die bij de overheid in gebruik zijn, 1814; 284; 1 omslag
      - Staten en brieven van burgemeesters betreffende ambtenaren, die wegens de omwenteling van 1795 in aanmerking komen voor een schadeloosstelling, 1814; 285; 1 omslag
      - Begeleidende schrijvens bij de verzending van het Staatsblad, 1814; 286; 2 stukken
    - Gemeenten, C.
      - Bestuur, 1.
        - Brieven van burgemeesters betreffende de afwezigheid van vreemdelingen onder hun ambtenaren, 1813; 287; tomslag
        - Stukken betreffende de benodigdheden van gemeenten voor de registers van de burgerlijke stand, 1813; 288; 1 omslag
        - Staten en brieven van burgemeesters betreffende de aanwezigheid van ongebruikte paspoorten in hun gemeenten, 1814; 289; 1 omslag
        - Brieven van burgemeesters betreffende declaraties voor borgstellingen, 1814; 290; 1 omslag
      - Financiën, 2.
        - Begrotingen voor 1814; met begeleidende schrijvens, 1813; 291; 1 pak
        - Staten en brieven van burgemeesters betreffende de stand van de landskas in hun gemeenten, 1814; 292; 1 omslag
        - Brieven betreffende door gemeenten aangegane huurcontracten, 1814; 293; 1 omslag
    - Justitie, D.
      - Stukken betreffende de traktementen van artsen, concierges en andere werknemers bij de gevangenissen, 1814; 294; 1 omslag
      - Staten van de opbrengst der werkzaamheden van gedetineerden in het Gravensteen te Leiden, 1814; 295; 3 katernen en 4 stu kken
      - Stukken betreffende de betaling van traktementen van rechters en griffiers van diverse rechtbanken en hun bureaukosten, 1814; 296; 7 stukken
    - Maatschappelijke zorg, E.
      - Stukken betreffende de aanvraag van voorschotten voor instellingen van liefdadigheid, 1814; 297; 1 omslag
    - Militaire zaken, F.
      - Korpsen, 1.
        - Landmilitie, a.
          - Orders van de commissaris-generaal aan officieren om te Leiden de landmilitie en de landstorm te organiseren, 1813 - 1814; 298; 1 omslag
          - Stukken betreffende loting en opkomst voor de landmilitie, 1814; 299; 1 pak
          - Stukken betreffende aanvragen van vrijstelling voor de landmilitie, 1814; 300; 1 pak
          - Stukken betreffende remplacering voor de landmilitie, 1814; 301; 1 pak
          - Stukken betreffende vrijwillige dienstneming in de landmilitie, 1814; 302; 1 omslag
          - Stukken betreffende de controle op mannen, van elders verhuisd naar het arrondissement, wegens dienstplicht voor de landmilitie, 1814; 303; 1 pak
          - Stukken betreffende de opsporing van deserteurs van de landmilitie, 1814 - 1815; 304; 1 omslag
        - Landstorm, b.
          - Stukken betreffende de voordracht en benoeming der officieren van de landstorm, 1814; 305; 1 omslag
            Zie ook: inv.nr. 298.
          - Stukken betreffende de vorming van de compagnieën van de landstorm, 1814; 306; 1 omslag
          - Stukken betreffende de vorming van krijgsraden van de landstorm, 1814; 307; 8 stukken
          - Staten en brieven van burgemeesters betreffende de sterkte van de landstorm, wagens, schepen en fourage in hun gemeenten, 1814; 308; 1 omslag
          - Staten en brieven van commandanten van de sterkte en bewapening van de landstorm, 1814 - 1815; 309; 1 pak
        - Schutterij, c.
          - Staten van de sterkte en bewapening van de schutterij van Leiden; met begeleidend schrijven, 1814 - 1815; 310; 1 omslag
          - Brieven betreffende de vorming van schutterijen in de dorpen van het arrondissement, 1815; 311; 1 omslag
      - Onderhoud van de troepen, 2.
        - Staten en brieven van burgemeesters van aantallen paarden en wagens in hun gemeenten, 1813 - 1814; 312; 1 pak
          Zie ook: inv.nr. 308.
        - Stukken betreffende kosten, gemaakt door gemeenten voor de Pruisische en Russische troepen, en de betaling daarvan, 1814; 313; 1 pak
        - Brieven van burgemeesters betreffende betalingen voor paarden ten dienste van de artillerie, 1814; 314; 4 stukken
        - Staten en brieven van burgemeesters betreffende fourage in hun gemeenten, 1814; 315; 1 omslag
        - Staten en brieven van burgemeesters betreffende de aanwezigheid van gebouwen, die dienst kunnen doen als kazerne, 1814; 316; 1 omslag
        - Contract van L. Heemskerk betreffende levering van een paard voor de cavalerie, 1814; 317; 1 stuk
    - Openbare orde en veiligheid, G.
      - Brieven van burgemeesters betreffende de bezoldiging van hun veldwachters, 1814; 318; 1 omslag
      - Brief van de burgemeester van Sassenheim betreffende het aantal geweren in zijn gemeente, 1814; 319; 1 stuk
    - Volksgezondheid, H.
      - Brieven van burgemeesters betreffende het begraven in de kerken van hun gemeenten, 1814; 320; 1 omslag